---
title: "ols_predict"
author: "kukyu"
date: "2023-04-09"
output: html_document
---

#加载包
```{r}
library(tidyverse)
library(corrplot)
```


```{r}
cb_2023_1 = read.csv("2023-JC/JC-202301-citibike-tripdata.csv")
cb_2023_2 = read.csv("2023-JC/JC-202302-citibike-tripdata.csv")
cb_2023_3 = read.csv("2023-JC/JC-202303-citibike-tripdata.csv")

cb_2022_1 = read.csv("2022-JC/JC-202201-citibike-tripdata.csv")
cb_2022_2 = read.csv("2022-JC/JC-202202-citibike-tripdata.csv")
cb_2022_3 = read.csv("2022-JC/JC-202203-citibike-tripdata.csv")
cb_2022_4 = read.csv("2022-JC/JC-202204-citibike-tripdata.csv")
cb_2022_5 = read.csv("2022-JC/JC-202205-citibike-tripdata.csv")
cb_2022_6 = read.csv("2022-JC/JC-202206-citibike-tripdata.csv")
cb_2022_7 = read.csv("2022-JC/JC-202207-citibike-tripdata.csv")
cb_2022_8 = read.csv("2022-JC/JC-202208-citibike-tripdata.csv")
cb_2022_9 = read.csv("2022-JC/JC-202209-citibike-tripdata.csv")
cb_2022_10 = read.csv("2022-JC/JC-202210-citibike-tripdata.csv")
cb_2022_11 = read.csv("2022-JC/JC-202211-citibike-tripdata.csv")
cb_2022_12 = read.csv("2022-JC/JC-202212-citibike-tripdata.csv")

cb_2021_1 = read.csv("2021-JC/JC-202101-citibike-tripdata.csv")
cb_2021_2 = read.csv("2021-JC/JC-202102-citibike-tripdata.csv")
cb_2021_3 = read.csv("2021-JC/JC-202103-citibike-tripdata.csv")
cb_2021_4 = read.csv("2021-JC/JC-202104-citibike-tripdata.csv")
cb_2021_5 = read.csv("2021-JC/JC-202105-citibike-tripdata.csv")
cb_2021_6 = read.csv("2021-JC/JC-202106-citibike-tripdata.csv")
cb_2021_7 = read.csv("2021-JC/JC-202107-citibike-tripdata.csv")
cb_2021_8 = read.csv("2021-JC/JC-202108-citibike-tripdata.csv")
cb_2021_9 = read.csv("2021-JC/JC-202109-citibike-tripdata.csv")
cb_2021_10 = read.csv("2021-JC/JC-202110-citibike-tripdata.csv")
cb_2021_11 = read.csv("2021-JC/JC-202111-citibike-tripdata.csv")
cb_2021_12 = read.csv("2021-JC/JC-202112-citibike-tripdata.csv")

cb_2020_1 = read.csv("2020-JC/JC-202001-citibike-tripdata.csv")
cb_2020_2 = read.csv("2020-JC/JC-202002-citibike-tripdata.csv")
cb_2020_3 = read.csv("2020-JC/JC-202003-citibike-tripdata.csv")
cb_2020_4 = read.csv("2020-JC/JC-202004-citibike-tripdata.csv")
cb_2020_5 = read.csv("2020-JC/JC-202005-citibike-tripdata.csv")
cb_2020_6 = read.csv("2020-JC/JC-202006-citibike-tripdata.csv")
cb_2020_7 = read.csv("2020-JC/JC-202007-citibike-tripdata.csv")
cb_2020_8 = read.csv("2020-JC/JC-202008-citibike-tripdata.csv")
cb_2020_9 = read.csv("2020-JC/JC-202009-citibike-tripdata.csv")
cb_2020_10 = read.csv("2020-JC/JC-202010-citibike-tripdata.csv")
cb_2020_11 = read.csv("2020-JC/JC-202011-citibike-tripdata.csv")
cb_2020_12 = read.csv("2020-JC/JC-202012-citibike-tripdata.csv")


cb_ols_1 = rbind(cb_2023_1, cb_2023_2, cb_2023_3, cb_2022_1, cb_2022_2, cb_2022_3, cb_2022_4, cb_2022_5, cb_2022_6, cb_2022_7,  cb_2022_8, cb_2022_9, cb_2022_10, cb_2022_11, cb_2022_12, cb_2021_2, cb_2021_3, cb_2021_4, cb_2021_5, cb_2021_6, cb_2021_7, cb_2021_8, cb_2021_9, cb_2021_10, cb_2021_11, cb_2021_12)

cb_ols_2 = rbind(cb_2020_1, cb_2020_2, cb_2020_3, cb_2020_4, cb_2020_5, cb_2020_6, cb_2020_7,  cb_2020_8, cb_2020_9, cb_2020_10, cb_2020_11, cb_2020_12, cb_2021_1)
# 1698664 + 348426
```


# 数据预处理
```{r}
# 删除缺失值
cb_ols_1 <- na.omit(cb_ols_1)
str(cb_ols_1)
cb_ols_2 <- na.omit(cb_ols_2)
# 1694315 obs. of  13 variables

```
根据实际情况将docked_bike修改 为classic_bike
```{r}
cb_ols_1$rideable_type <- gsub("docked_bike", "classic_bike", cb_ols_1$rideable_type)
```
## 去除重复的订单
```{r}
cb_ols_1 <-  cb_ols_1[!duplicated(cb_ols_1$ride_id), ]
```
## 通过时间筛选异常值
计算持续时长
```{r}
cb_ols_1$started_at <- as.POSIXct(cb_ols_1$started_at, format = "%Y-%m-%d %H:%M:%S")
cb_ols_1$ended_at <- as.POSIXct(cb_ols_1$ended_at, format = "%Y-%m-%d %H:%M:%S")
cb_ols_1$duration = difftime(cb_ols_1$ended_at, cb_ols_1$started_at, units = "secs") # 单位为s
```
筛选不正常的数据
小于100s 大于6h的异常数据删除
```{r}
cb_ols_1$duration_hour <- as.numeric(cb_ols_1$duration/3600)
cb_ols_1 <- cb_ols_1 %>%
  filter(duration_hour < 6 & duration_hour > 100/3600)

cb_ols_2$tripduration <- as.numeric(cb_ols_2$tripduration)
cb_ols_2 <- cb_ols_2 %>%
  filter(tripduration < 6 * 3600 & tripduration > 100)
# 1624381 + 343419
```
## 通过距离/速度筛选异常值
### 通过经纬度计算距离的函数
```{r}
haversine <- function(lon1,lat1, lon2, lat2) {
  R <- 6371 # 地球半径，单位千米
  dLat <- (lat2 - lat1) * pi / 180
  dLon <- (lon2 - lon1) * pi / 180
  a <- sin(dLat / 2) * sin(dLat / 2) + cos(lat1 * pi / 180) * cos(lat2 * pi / 180) * sin(dLon / 2) * sin(dLon / 2)
  c <- 2 * atan2(sqrt(a), sqrt(1 - a))
  d <- R * c
  return(d)
}
```
计算距离
```{r}

cb_ols_1$dist <- haversine(cb_ols_1$start_lng, cb_ols_1$start_lat, cb_ols_1$end_lng, cb_ols_1$end_lat)
# any(is.na(cb_ols_1$dist))
cb_ols_1 <- na.omit(cb_ols_1)

```

筛选站点不一样的
```{r}

cb_ols_1$speed <- cb_ols_1$dist/cb_ols_1$duration_hour

new_cb_ols_1 <- cb_ols_1 %>%
  filter(start_station_name != end_station_name)
```

分组电车和自行车
```{r}
electric_bike <- new_cb_ols_1 %>% 
  filter(rideable_type == "electric_bike")

classic_bike <- new_cb_ols_1 %>%
  filter(rideable_type == "classic_bike")
  
```
### 箱线图确定异常值
筛选速度异常值, 查找箱线图中的异常值
```{r}
boxplot(speed ~ rideable_type, data = new_cb_ols_1)

```
从原始数据中删除异常值

```{r}
quantile(classic_bike$speed)
quantile(electric_bike$speed)
outliers_2 <- boxplot.stats(electric_bike$speed)$out
# boxplot(outliers_2)
outliers_2_1 <- subset(outliers_2,outliers_2 < 1 | outliers_2 > 40 )
cb_ols_1 <- subset(cb_ols_1, !cb_ols_1$speed %in% outliers_2_1)
# 1619927
```
## 去除未知站点的数据
存在""但不是空值
```{r}
# unique(cb_ols_1$start_station_name)
cb_ols_1 <- cb_ols_1 %>%
  filter(start_station_name != "") 

cb_ols_1 <- cb_ols_1 %>%
  filter(end_station_name != "")

cb_ols_2 <- cb_ols_2 %>%
  filter(start.station.name != "") 

cb_ols_2 <- cb_ols_2 %>%
  filter(end.station.name != "")

# 1618007 + 343419
```
#计算持续时长
```{r}

cb_ols_1$duration = difftime(cb_ols_1$ended_at, cb_ols_1$started_at, units = "secs") # 单位为s
cb_ols_1$duration <- as.numeric(cb_ols_1$duration)
cb_ols_1 <- cb_ols_1 %>%
  filter(rideable_type != "electric_bike")
# 1211704
```
##筛选需要的列
```{r}
cb_ols_1 <- cb_ols_1[c("duration", "ride_id", "started_at", "member_casual")]
cb_ols_2 <- cb_ols_2[c("tripduration","tripduration", "starttime", "usertype")]
colnames(cb_ols_2)[1] <- "duration"
colnames(cb_ols_2)[2] <- "ride_id"
colnames(cb_ols_2)[3] <- "started_at"
colnames(cb_ols_2)[4] <- "member_casual"
cb_ols_2 <- cb_ols_2 %>%
  mutate(ifelse(member_casual == "Subscriber", "member", "casual"))
cb_ols_2$member_casual = NULL
colnames(cb_ols_2)[4] <- "member_casual"
cb_ols <- rbind(cb_ols_1, cb_ols_2)

# 1555123
```

# 合并天气订单量数据表
```{r}
weather <- read.csv("weather.csv")
cb_ols$started_at <- as.Date(cb_ols$started_at, "%Y-%m-%d")
weather$DATE <- as.factor(weather$DATE)
day_df <- as.data.frame(table(cut(cb_ols$started_at, breaks = "day")))
colnames(day_df) <- c("DATE", "OrderQ")
bike_weather <- left_join(day_df, weather, 
                     by = c("DATE" = "DATE"))
bike_weather <- bike_weather %>%
  filter(DATE != "2019-12-31")
```
## 数据合并持续时间
```{r}
# weather$DATE <- as.Date(weather$DATE)
# duration_weather <- left_join(cb_ols, weather, 
#                      by = c("started_at" = "DATE"))
# duration_weather <- duration_weather %>%
#   mutate(user_type = ifelse(member_casual == "member", 1, 0))
# duration_weather$ride_id = NULL
# duration_weather$prep_type = NULL
# duration_weather$snow_type = NULL
# duration_weather$member_casual = NULL
# write.csv(duration_weather, file = 'duration_weather.csv', row.names = FALSE)
```

# 绘制全年温度曲线
```{r}

bike_weather$DATE <- as.Date(bike_weather$DATE)
ggplot(bike_weather, aes(x = DATE, y = TAVG)) +
  geom_point(color = "blue") +
  scale_x_date(date_breaks = "1 months", date_labels = "%m月%d日") +
  labs(title="2020.1-2023.3每天平均温度情况", x="日期", y="平均温度") +
  theme(plot.title = element_text(hjust = 0.5), 
        axis.text.x = element_text(angle = 45, hjust = 1)) # 居中显示+旋转标签

```
# 租赁次数与温度之间的关系
```{r}
ggplot(bike_weather) +
  geom_point(aes(x = TAVG, y = OrderQ))+
  geom_smooth(aes(x = TAVG, y = OrderQ)) +
  labs(title="租赁次数与温度之间的关系", x="温度", y="租赁次数") +
  theme(plot.title = element_text(hjust = 0.5)) # 居中显示
```
# 租借次数与风速之间的关系
```{r}
# 删除异常值数据
bike_weather <- bike_weather[bike_weather$AWND != 14.8,]
ggplot(bike_weather, aes(x = AWND , y = OrderQ)) +
  geom_point()+
  geom_smooth() +
    labs(title="租赁次数与平均风速之间的关系", x="平均风速", y="租赁次数") +
  theme(plot.title = element_text(hjust = 0.5)) # 居中显示
```
# 租借次数与降雨之间的关系
```{r}
# 删除异常值
bike_weather <- bike_weather[bike_weather$PREP != 157.84,]
ggplot(bike_weather, aes(x = PREP, y = OrderQ)) +
  geom_point()+
  geom_smooth() +
  labs(title="租赁次数与平均风速之间的关系", x="平均风速", y="租赁次数") +
  theme(plot.title = element_text(hjust = 0.5)) # 居中显示
```
# 租借次数与降雪之间的关系
```{r}
# 删除异常值
# bike_weather <- bike_weather[bike_weather$PREP != 157.84,]
ggplot(bike_weather, aes(x = SNOW, y = OrderQ)) +
  geom_point()+
  geom_smooth() +
  labs(title="租赁次数与降雪量之间的关系", x="降雪量", y="租赁次数") +
  theme(plot.title = element_text(hjust = 0.5)) # 居中显示
```
# 租借次数与降雪深度之间的关系
```{r}
# 删除异常值
# bike_weather <- bike_weather[bike_weather$PREP != 157.84,]
ggplot(bike_weather, aes(x = SNWD, y = OrderQ)) +
  geom_point()+
  geom_smooth() +
  labs(title="租赁次数与降雪深度之间的关系", x="降雪深度", y="租赁次数") +
  theme(plot.title = element_text(hjust = 0.5)) # 居中显示
```
# 租赁次数与是否周末之间的关系
```{r}
# 删除异常值
# bike_weather <- bike_weather[bike_weather$PREP != 157.84,]
ggplot(bike_weather, aes(x = is_weekend, y = OrderQ)) +
  geom_point()+
  labs(title="租赁次数与是否周末之间的关系", x="是否周末", y="租赁次数") +
  theme(plot.title = element_text(hjust = 0.5))  + # 居中显示 
   scale_x_discrete(limits = c(0, 1))
  

```

# 降雨和订单量
```{r}
order_count <- bike_weather %>%
  group_by(prep = prep_type) %>%
  summarise(count = sum(OrderQ))

```
## 绘图可视化
```{r}
order_count$prep <- factor(order_count$prep, levels = c('无雨', '小雨', '中雨', '大雨', '暴雨'))
ggplot(order_count, aes(x = prep, y = count)) +
  geom_col(position = "dodge", fill = "#377EB8") +
  
  labs(title="按降雨的租赁次数条形图", x="降雨等级", y="租赁次数") +
  geom_text(aes(label = count), vjust = -0.5) +
  theme(plot.title = element_text(hjust = 0.5)) 
```
# 降雪和订单量
```{r}
order_count <- bike_weather %>%
  group_by(snow = snow_type) %>%
  summarise(count = sum(OrderQ))

```
## 绘图可视化
```{r}
order_count$snow <- factor(order_count$snow, levels = c('无雪', '小雪', '中雪', '大雪', '暴雪'))
ggplot(order_count, aes(x = snow, y = count)) +
  geom_col(position = "dodge", fill = "#377EB8") +
  
  labs(title="按降雪的租赁次数条形图", x="降雪等级", y="租赁次数") +
  geom_text(aes(label = count), vjust = -0.5) +
  theme(plot.title = element_text(hjust = 0.5)) 
```

# 租借次数与年份之间的关系
```{r}
order_year <- bike_weather %>%
  group_by(year = year) %>%
  summarise(count = sum(OrderQ))
ggplot(order_year, aes(x = year, y = count)) +
  geom_col(position = "dodge", fill = "#377EB8") +
  geom_line(color = "red", linewidth = 1.2) +
  
  labs(title="按年份的租赁次数情况", x="年份", y="租赁次数") +
  geom_text(aes(label = count), vjust = -0.5) +
  theme(plot.title = element_text(hjust = 0.5)) 
```

#划分训练集和测试集
```{r}
bike_weather$prep_type = NULL
bike_weather$snow_type = NULL
bike_weather$DATE <- as.Date(bike_weather$DATE)
train <- bike_weather %>%
  filter(DATE < "2023-03-01")

test <- bike_weather %>%
  filter(DATE >= "2023-01-01")
```
## 删除不需要的

# 相关系数
```{r}
train$DATE <- as.numeric(train$DATE)
tdc <- cor (train, method="pearson")
```
## 绘相关系数热力图
```{r}
addcol <- colorRampPalette(c("orange", "white", "red"))
testRes = cor.mtest(train, method="pearson",conf.level = 0.95)
corrplot(tdc, method = "color", col = addcol(100), 
         tl.col = "black", tl.cex = 0.8, tl.srt = 45,tl.pos = "lt",
         p.mat = testRes$p, diag = T, type = 'upper',
         sig.level = c(0.001, 0.01, 0.05), pch.cex = 1.0,
         insig = 'label_sig', pch.col = 'grey20', order = 'AOE'
      )
corrplot(tdc, method = "number", type = "lower",col = addcol(100), 
         tl.col = "n", tl.cex = 0.5, pch.cex = 0.1,tl.pos = "n",order = 'AOE',
         add = T, number.cex = 0.7)
```

# 回归分析1

```{r}
lm2 = lm(sqrt(OrderQ) ~ TAVG +  WT01  + prep_no + AWND + 
           snow_no + snow_light + is_weekend + factor(year), data = train)
summary(lm2)
```
## 测试集1
```{r}
test$DATE <- as.numeric(test$DATE)
test$output2 <- predict(lm2, test) ^ 2
test$DATE <- as.Date(test$DATE, origin)
```
## 绘图比较预测值和实际值
```{r}
ggplot(test, aes(x = DATE)) +
  geom_line(aes(y = OrderQ, color = '实际值'), linewidth = 0.8) +
  geom_line(aes(y = output2, color = '预测值'), linewidth = 0.8) +
  labs(title = "OLS预测2023年单车租赁情况", x =  "日期", y = "租赁次数", color = "类别") +
  theme(plot.title = element_text(hjust = 0.5)) +
  scale_color_manual(values = c("#4DAF4A", "#E41A1C")) 
```
## 绘制残差图
```{r}
residuals = data.frame(x = c(1:length(lm2$residuals)), y = lm2$residuals)
ggplot(residuals) +
  geom_point(aes(x,y), color = "black") + 
  geom_smooth(aes(x,y), method = "lm", se = FALSE, color = "red") +
  labs(title = "回归残差图", x = "观测值", y = "残差") +
  theme(plot.title = element_text(hjust = 0.5))
  
```
```{r}
# write.csv(bike_weather, file = 'order_weather.csv', row.names = FALSE)
```
## 回归分析导出图
```{r}
# install.packages("stargazer")
library(stargazer)
lm3 = lm(sqrt(OrderQ) ~ TAVG +  WT01  + prep_no + AWND + 
           snow_no + snow_light + is_weekend + factor(year), data = train)

stargazer(lm3, type = "html", out = "regression.doc")

```

